Minutes et répertoires du notaire Antoine de LA FOSSE, 19 novembre 1698 - 4 avril 1731 (étude X)
Archives nationales
- Minutes de Antoine de LA FOSSE, 19 novembre 1698 - 4 avril 1731; MC/ET/X/248 - MC/ET/X/418
  - Minutes. 1715, août - 1715, septembre, août 1715 - septembre 1715; MC/ET/X/319
    - Inventaire après décès d'Anne Cavin, dressé à son domicile, rue de la Cossonnerie, à la requête de son époux, Claude-Charles Guinand, marchand tapissier, bourgeois de Paris, et à celle de leur fille Élisabeth, épouse de Jean-Jacques de Longchamps, procureur au parlement, auparavant veuve de Charles Possien, seule héritière de la défunte, 3 septembre 1715; MC/ET/X/319
      Vacation n° 1.
      Mars et Vénus avec des Amours, sur cuivre, d'après l'Albane, b.b.d. ... 30 l.
      Paysage avec deux figures, et une copie de Teniers, b.b.d. ... 12 l.
      Vacation n° 4, 5 septembre.
      La Mort de Germanicus, d'après le Poussin, b.b.d., appartenant pour un tiers aux époux Guinand ... 162 l.
      - 12 tableaux sans noms d'auteurs, prisés entre 1 et 12 livres: sujets religieux, 9; portraits, 2 (Louis XIV, le Duc d'Orléans); un Coq et lion.
      [TAPISSERIES].
      Les tapisseries trouvées dans le magasin sont estimées par Thomas Neveu, demeurant rue Neuve-Saint-Médéric, et François Cavin, demeurant rue de la Vieille-Draperie, marchands maîtres tapissiers.
      Les Sept péchés mortels, Tours, haute lisse, 1 pièce désassortie, 3 aunes 1/4 de cours sur 3 ... 60 l.
      Armes et deux fleuves, portière de haute lisse, Audenarde, 1 aune 1/2 de cours sur 2 1/3 ... 25 l.
      Un Siège, haute lisse, 1 pièce, mesurant 3 aunes 1/8 de cours sur 2 3/4 ... 60 l.
      Des personnages à pied et à cheval, 1 pièce désassortie, Flandre, 3 aunes de cours sur 2 ... 50 l.
      Noce de village, 1 pièce, Bruges, 2 aunes 1/2 de cours sur 3 1/4 ... 50 l.
      Une Histoire romaine, 1 pièce, Tours, 3 aunes de cours sur 3 ... 75 l.
      L'Histoire des Actes des apôtres, Bruxelles, 8 pièces, 35 à 36 aunes de cours sur 3 1/8 ... 4.750 l.
      Les Tentations de saint Antoine, Bruges, 1 pièce, 3 aunes 1/6 de cours sur 2 7/8 ... 50 l.
      Les Actes des apôtres, Bruxelles, 1 pièce, 2 aunes 1/2 de cours sur 2 3/4 ... 70 l.
      Personnages et bestiaux, Audenarde, 1 pièce, 3 aunes de cours sur 3 ... 45 l.
      La Vie de Notre-Seigneur, Tours, 7 pièces, 25 aunes de cours sur 3 1/2 ... 750 l.
      Personnages et jardinages, Bruxelles, 2 pièces, 7 aunes de cours sur 3 ... 280 l.
      Descente de croix, Paris, 1 pièce, 2 aunes 1/8 de cours sur 3 ... 40 l.
      Une Bataille, Bruxelles, 1 pièce désassortie, 4 aunes sur 2 3/4 ... 120 l.
      La Mort de Pompée, Bruxelles, 1 pièce, 2 aunes 1/2 de cours sur 2 3/4 ... 80 l.
      L'Histoire de Jérémie, Paris, 6 pièces, 17 aunes de cours sur 2 3/4 ... 650 l.
      Les Travaux d'Hercule, Paris, 2 pièces dépareillées, 7 aunes 1/4 de cours sur 2 3/4 ... 200 l.
      Fruits, petite pièce, 5 quartiers de large sur 7 ... 10 l.
      Pente aux armes du roi, fleurdelisée, 3 aunes 1/3 de cours sur 1/2 ... 10 l.
      L'Histoire de saint Leu, vieille tapisserie de haute lisse d'Amiens, 5 pièces, 16 aunes de cours sur 2 1/2 ... 260 l.
      L'Histoire d'Abraham, Flandre, 5 pièces, 14 aunes 3/4 de cours sur 2 3/4 ... 260 l.
      Nombreuses verdures d'Audenarde (à feuillages renversés), d'Auvergne, de Flandre, tapisseries d'Amiens, de la fabrique de Jabach. Histoire de la Genèse, Flandre, 8 pièces, 36 aunes de cours sur 3, tendue dans l'église de Saint-Josse, à Paris, rue Aubry-le-Boucher, lieu où elle a été estimée par les parties ... 1.000 l.
      Les Prophètes, Paris, 7 pièces, 27 aunes de cours sur 3 1/2, appartenant aux époux Guinand pour moitié, au total ... 1.100 l.
      Petits personnages d'après Teniers, dans un paysage, Flandre, 6 pièces, 18 aunes de cours sur 2 2/3, appartenant aux époux Guinand pour 5/12, au total ... 2.300 l.
      Grotesques, Beauvais, 9 pièces, 31 aunes de cours sur 3 1/2, appartenant seulement pour 1/9 aux époux Guinand, au total ... 5.310 l.
      Le sieur Guinand déclare qu'il lui est dû par les fabriques de Saint-Eustache et des Saints-Innocents, les tentures qu'il a faites pour lesdites églises depuis le 1er juillet 1715, ayant été payé des marchés précédents qui s'élevaient à 700 livres par an pour Saint-Eustache, et 130 livres par an pour les Saints-Innocents.
      Documents du Minutier central concernant l'histoire de l'art (1700-1750), par Mireille Rambaud, tome II [études I à X, soit 2357 actes], Paris, Archives nationales, 1971, p. 826 (instrument de recherche imprimé dématérialisé, certaines notices sont plus détaillées dans la version intégrale accessible en ligne par la rubrique 'Autres instruments de recherche', voir contexte dans le Plan d’orientation général - Notaires de Paris, guides thématiques du Minutier).
    - Devis des travaux de maçonnerie, charpenterie, couverture, serrurerie, menuiserie, peinture d'impression, plomberie, vitrerie, pavage, à faire pour la reconstruction d'une maison sise rue des Prêcheurs, suivi du marché aux termes duquel Nicolas Desmaisont, maître maçon entrepreneur, demeurant rue de Cléry, s'engage envers Jacques Beuzelin, épicier, bourgeois de Paris, demeurant rue de la Fromagerie, à faire les travaux et à les terminer pour la Toussaint de 1716, moyennant les prix convenus (maçonnerie de 3 livres 10 sols à 95 livres la toise), les payements seront faits au fur et à mesure de l'avancement des travaux, à la réserve de 10.000 livres qui seront payées après la réception faite par expert désigné par les parties., 12 septembre 1715; MC/ET/X/319
      Étages: quatre et une mansarde. - Une boutique. - Matériaux: moellons et pierres.
      Documents du Minutier central concernant l'histoire de l'art (1700-1750), par Mireille Rambaud, tome II [études I à X, soit 2357 actes], Paris, Archives nationales, 1971, p. 661 (instrument de recherche imprimé dématérialisé, certaines notices sont plus détaillées dans la version intégrale accessible en ligne par la rubrique 'Autres instruments de recherche', voir contexte dans le Plan d’orientation général - Notaires de Paris, guides thématiques du Minutier).
    - Des Maisons (Nicolas) maître maçon entrepreneur de bâtiments rue de Cléry § Devis et marché, 12 septembre 1715; MC/ET/X/319
      devis; marché; Des Maisons, Nicolas
  - Minutes. 1715, octobre - 1715, décembre, octobre 1715 - décembre 1715; MC/ET/X/320
    - Bail pour neuf ans, par Jean-Jacques Delongchamp, procureur au parlement, et Elisabeth Guinand, sa femme, à Pierre Cavin, peintre ordinaire du roi, du tiers qui leur appartient d'une maison à l'enseigne de l'Image Saint-Pierre, sise rue Montmartre, moyennant 266 livres 13 sols 4 deniers de loyer; les deux autres tiers appartenant audit Cavin. Le sieur Delongchamp est propriétaire de l'autre tiers du fait de sa femme, fille et héritière d'Anne Cavin, femme de Claude-Charles Guinand, marchand maître tapissier., 26 novembre 1715; MC/ET/X/320
    - Procuration par Jacques Mestayer, pourvu de l'office de commissaire contrôleur du pied fourché, demeurant rue Neuve-Saint-Augustin, à Charles de La Fosse, chancelier de l'académie royale de peinture et de sculpture, lui donnant pouvoir de toucher les revenus et émoluments de son office., 19 décembre 1715; MC/ET/X/320
      Documents du Minutier central concernant l'histoire de l'art (1700-1750), par Mireille Rambaud, tome II [études I à X, soit 2357 actes], Paris, Archives nationales, 1971, p. 308 (instrument de recherche imprimé dématérialisé, certaines notices sont plus détaillées dans la version intégrale accessible en ligne par la rubrique 'Autres instruments de recherche', voir contexte dans le Plan d’orientation général - Notaires de Paris, guides thématiques du Minutier).
  - Minutes. 1716, janvier - 1716, mars, janvier 1716 - mars 1716; MC/ET/X/321
    - Mise en apprentissage du fils de Gilles Vincent, graveur, rue de la Savaterie., 13 janvier 1716; MC/ET/X/321
      contrat d'apprentissage; Vincent, Gilles
    - Quittance par Marguerite Tartarin, veuve de Jean Frémin, marchand bourgeois de Paris, demeurant rue des Orfèvres, à Charles de La Fosse et Élisabeth Béguin, sa femme, ladite dame de La Fosse aussi en l'acquit de Marie Hélène Béguin, sa soeur, de 2000 livres, en remboursement de 100 livres de rente constituées par Marie Tartarin, veuve de Louis Béguin, au profit dudit défunt Frémin, le 16 juillet 1694, devant Verani et Couvreur., 14 janvier 1716; MC/ET/X/321
    - Transaction passée par François Roquet l'aîné, rue de Seine, et François Roquet le jeune, maître maçon, rue Traverse, faubourg Saint-Germain., 14 janvier 1716; MC/ET/X/321
      accord; Roquet, François le jeune
    - Contrat de mariage entre Augustin-Thomas Gabriel, bourgeois de Paris, demeurant quai des Ormes, fils de défunts Jacques Gabriel, architecte, bourgeois de Paris, et Anne Fontaine, et Suzanne-Catherine Lochart, fille de défunts Antoine Lochart, contrôleur général des rentes de l'hôtel de ville, et Marie-Catherine Dufour. Ont signé avec les parents et amis: Jacques-Jules Gabriel, architecte, bourgeois de Paris, frère du futur époux, et Jeanne Gibert sa femme, Jean-Baptiste et Gabrielle-Anne Gabriel, frère et soeur du futur, Marie-Anne Lerouge, veuve de Maurice Gabriel, architecte, écuyer, conseiller secrétaire du roi, oncle paternel, François Gabriel, conseiller du roi, ancien trésorier de ses bâtiments, cousin germain, Jacques Gabriel, écuyer, contrôleur des bâtiments du roi, cousin germain, et Élisabeth Besnier, sa femme, Nicolas de Largillierre, professeur à l'académie royale de peinture et de sculpture et Marguerite-Élisabeth Forest, sa femme, amis., 16 janvier 1716; MC/ET/X/321
      Régime matrimonial: Communauté. - Dot: 3.558 livres et 778 livres de rentes diverses. - Douaire: 400 livres de rente au principal de 8.000 livres. - Biens du futur époux: 10.666 livres 13 sols 4 deniers à lui dus par le marquis de Champignelles soit le tiers de propriété dudit Augustin-Thomas Gabriel dans une maison sise rue des Tournelles vendue audit Champignelles le 14 octobre 1715, devant Jourdain, moyennant 32.000 livres, plus 179 livres de rente et 2.350 livres en deniers comptants et effets mobiliers.
      Documents du Minutier central concernant l'histoire de l'art (1700-1750), par Mireille Rambaud, tome II [études I à X, soit 2357 actes], Paris, Archives nationales, 1971, p. 82 (instrument de recherche imprimé dématérialisé, certaines notices sont plus détaillées dans la version intégrale accessible en ligne par la rubrique 'Autres instruments de recherche', voir contexte dans le Plan d’orientation général - Notaires de Paris, guides thématiques du Minutier).
    - Transaction passée par la veuve de Roch Guichard, orfèvre, rue du Petit-Lyon., 16 janvier 1716; MC/ET/X/321
      accord; Guichard, Roch
    - Convention passée par la veuve de Nicolas Meusnier, orfèvre, rue de Bretagne., 17 janvier 1716; MC/ET/X/321
      convention; Meusnier, Nicolas
    - Bail au profit de Jean Gaudié, marchand évantailliste, rue de l'Arbre-Sec., 31 janvier 1716; MC/ET/X/321
      bail; Gaudié, Jean
    - Inventaire après décès d'Élisabeth Fleurette, femme de Nicolas Delespine, dressé à son domicile, rue Neuve-des-Petits-Champs, dans la maison appartenant à la communauté, où elle est décédée le 31 janvier 1716, à la requête de Guillaume Roussel de Nanteuil, contrôleur de la maison de feue la dauphine, curateur, en vertu de la sentence du Châtelet du 7 février 1716, à la personne et aux biens de Nicolas Delespine, conseiller du roi, maître général de ses bâtiments et des ponts et chaussées de France, époux de la défunte, à la requête aussi de Nicolas Delespine, ancien capitaine au régiment de Foix, demeurant rue Neuve-des-Petits-Champs, d'Henri Delespine, avocat au parlement, demeurant même rue, de Charles-Philippe de Meseretz, avocat au parlement, conseiller du roi, banquier expéditionnaire de la cour de Rome et des légations d'Avignon, à cause d'Élisabeth Delespine, son épouse, demeurant même rue, d'Alexandre Soulas, procureur au parlement, demeurant rue de Savoie, en qualité de tuteur de ses deux filles mineures nées de son mariage avec Jeanne-Madeleine Delespine (lesdits Nicolas, Henri et Élisabeth Delespine. enfants de la défunte, et les mineures Soulas, ses petites-filles). 44 feuillets., 10 février 1716; MC/ET/X/321
      Appartement: au rez-de-chaussée, cuisine, petit cabinet, salle basse, deux pièces en entresol; au premier étage, grande et petite chambres, antichambre servant de cabinet à Delespine; au quatrième étage, deux chambres.
      Domestiques: une servante, un laquais.
      Mobilier: on notera dans la grande chambre, une tapisserie d'Auvergne à grands personnages (300 l.), une table carrée de bois peint façon de la Chine, qui voisine avec un grand saloir en chêne fermant à clé, trois tableaux: paysage et architecture (30 l.), portrait de femme nue (3 l.), Fruits et légumes (10 l.); dans le cabinet de travail de Delespine, deux petites tapisseries d'Auvergne à grands personnages (20 l.), 5 tableaux dont Une place et façade d'église (16 l.) et quelques bustes et figures de plâtre (Hercule, Gladiateur), un petit Cupidon de bronze, une Léda en marbre, le tout prisé moins de 10 livres.
      Bibliothèque: les livres sont estimés par Guillaume Delure, libraire juré de l'Université de Paris; on relève 14 volumes de 'différents maîtres d'architecture', des livres d'histoire, un volume sur 'l'ambassade de Chine', une Histoire du Siam, des ouvrages religieux et le Roman comique de Scarron.
      Argenterie: 30 assiettes, un petit plat, couverts, 2 aiguières, pot à eau et diverses pièces d'argenterie de table, flambeaux, chandeliers, prisés 3.913 livres.
      Bijoux: un collier de 49 perles (200 l.), une bague avec huit petits diamants (50 l.), deux montres, une petite en or, l'autre en argent (20 l.).
      Habits: ceux de la défunte sont prisés 80 livres, ceux de Delespine 20 livres.
      Parmi les papiers (32 feuillets):
      - contrat de mariage Delespine-Fleurette, 25 juillet 1668, Jean Lechanteur et Hugues Leroy, notaires.
      - inventaire après décès d'Élisabeth Morisseau (Mauriceau) première femme de Nicolas Delespine, 10 mai 1666, Ogier et Paris, notaires.
      - inventaire après décès de Simon Delespine, conseiller du roi. général de ses bâtiments et des ponts et chaussées de France, et de Jeanne Paquet sa femme, dressé à la requête de leurs fils: Nicolas et Pierre Delespine, et de Jean Chebron de Bonnegarde à cause de Marie Delespine sa femme, fille des défunts, 27 septembre 1675. Doyen et Moushier notaires.
      - compte rendu devant Charles Bizotton, commissaire au Châtelet, le 31 décembre 1696. par Nicolas Delespine, de l'administration des biens de la communauté ayant existé entre lui et Élisabeth Mauriceau sa première femme, aux enfants issus de leur mariage: Pierre-Nicolas, architecte des bâtiments du roi. Jacques, capitaine d'infanterie au régiment de Piémont, et à Nicolas Chevrel, procureur au parlement, tuteur de son fils mineur né de lui et de Madeleine Delespine, fille desdits époux Delespine.
      - partage de la succession de Simon Delespine entre sa veuve et ses enfants (figure au partage: Marie Arnoult, femme 'séparée et délaissée' d'Alexandre Delespine, architecte des bâtiments du roi, curatrice et tutrice de ses enfants nés et à naître (masse de la succession: 423.428 l.), 16 juin 1678, Baudry et Clément, notaires.
      - inventaire après décès de Jeanne Paquet, veuve de Simon Delespine, 8 novembre 1686, Clément, notaire.
      - contrat de mariage Nicolas Chevrel-Madeleine Delespine, 26 septembre 1678, Herbert et Clément, notaires.
      - contrat de mariage Charles-Philippe de Meseretz-Élisabeth Delespine, 14 septembre 1687, Clément, notaire.
      - vente (pour 28.000 l.) par Nicolas Delespine et Élisabeth Mauriceau à Jean de Rivière, d'une maison sise rue de Richelieu que Nicolas avait fait bâtir, 5 juillet 1664, Debeauvais et Paris, notaires.
      - vente par François Le Vau, architecte des bâtiments du roi, et Élisabeth Cretté, sa femme, à Nicolas Delespine, d'un terrain à bâtir situé à l'angle des rues Sainte-Anne et du Hasard, 20 mai 1699, Moufle et Delouvain, notaires.
      - vente par le sieur Delacroix à Nicolas Delespine, d'un terrain à bâtir dans la nouvelle clôture de Paris, rue Neuve-des-Petits-Champs (sans autre indication).
      - vente (pour 23.000 l.) par Nicolas Delespine et Élisabeth Fleurette à Charles-Philippe de Meseretz et Élisabeth Delespine sa femme, d'une maison à porte cochère sise rue Neuve-des-Petits-Champs, 28 juin 1701, Marchand et Fortier, notaires.
      - marché passé sous seing privé entre Nicolas Delespine et Pierre Loisel, maître couvreur, pour l'entretien de neuf maisons appartenant audit Delespine.
      - liquidation et partage de la succession de Marie Ferrant, veuve de Nicolas Delespine (laboureur), entre leurs enfants: Simon, Alexandre et autres, 21 mai 1643, Plastrier, notaire.
      - contrat de mariage Pierre-Nicolas Delespine-Marie-Anne Dionis, 6 décembre 1688, Clément et Dionis, notaires.
      - délaissement par Nicolas Delespine à Pierre-Nicolas son fils, d'une maison sise rue du Bout-du-Monde, d'une valeur de 10.000 livres, à déduire des 20.000 livres qu'il lui a promises à l'occasion de son mariage.
      - vente par Nicolas Delespine à Marius-Basile Morel de Boitiroust d'une maison appelée La Malpeyne (ou Malpenne) sise près de la porte du bourg de Rueil, 13 décembre 1683, Dejean et Clément, notaires.
    - Pouvoir donné par Jean-Baptiste Blin de Fontenay, peintre ordinaire du roi, demeurant aux galeries du Louvre, et ses cohéritiers dans la succession de leur père, à Étienne Baillon, tuteur des enfants mineurs, de touchers les arrérages de 1140 et 80 livres de rente sur les aides et gabelles provenant de la succession, et de faire toutes opérations relatives à ces rentes., 12 février 1716; MC/ET/X/321
      Documents du Minutier central concernant l'histoire de l'art (1700-1750), par Mireille Rambaud, tome II [études I à X, soit 2357 actes], Paris, Archives nationales, 1971, p. 214 (instrument de recherche imprimé dématérialisé, certaines notices sont plus détaillées dans la version intégrale accessible en ligne par la rubrique 'Autres instruments de recherche', voir contexte dans le Plan d’orientation général - Notaires de Paris, guides thématiques du Minutier).
    - Pouvoir donné à Etienne Baillon, maître horloger, paroisse Saint-Eustache., 12 février 1716; MC/ET/X/321
      Baillon, Etienne
    - Bail pour six ans, à Pierre Vidé, maître découpeur-égratigneur-gaufreur, d'une maison sise rue Aubry-le-Boucher, moyennant 400 livres de loyer annuel, consenti par les copropriétaires de ladite maison, à savoir: Corneille van Clève, ancien directeur de l'académie royale de peinture et de sculpture, Marin van Clève, orfèvre-joaillier, demeurant rue Saint-André-des-Arts, Abraham Delan, maître peintre ordinaire du roi, demeurant rue Guénégaud, à cause de Madeleine van Clève, son épouse, agissant aussi comme procureur de François Pasquier, inspecteur des manufactures du Berri, François Barbier, maître fourbisseur, à cause de Françoise Pasquier son épouse (propriétaires chacun pour un huitième en qualité d'héritiers de leur oncle maternel, Denis Greslé, valet de chambre du roi, à qui appartenait ladite maison), Françoise Vantalon, veuve de Luc Greslé, comme tutrice de ses filles mineures (héritières aussi pour un huitième dudit Denis Greslé, leur grand-oncle), Marin Marye, orfèvre, Jean Duchesne, à cause de Madeleine Marye, son épouse, Élisabeth Moussot, veuve de Claude Marye, orfèvre, tutrice de sa fille mineure (lesdits Marye héritiers de Marin Marye, leur père et aïeul, lequel était héritier pour un huitième de Denis Greslé, son oncle)., 13 février 1716; MC/ET/X/321
      ou
    - Bail à Marin Marie, marchand orfèvre, rue Saint-Germain-l'Auxerrois., 13 février 1716; MC/ET/X/321
      bail; Marie, Marin
    - Transport de bail par Jacques Magry, menuisier, rue de l'Eclos-Saint-Martin., 13 février 1716; MC/ET/X/321
      bail; Magry, Jacques
    - Procuration donnée par Guillaume Roussel de Nanteuil, demeurant rue Saint-Vincent, au nom et comme curateur à la personne et aux biens de Nicolas Delespine à Nicolas Delespine, ancien capitaine au régiment de Foix, fils dudit Delespine, à l'effet de toucher les loyers et les rentes appartenant à son père., 20 février 1716; MC/ET/X/321
      Documents du Minutier central concernant l'histoire de l'art (1700-1750), par Mireille Rambaud, tome II [études I à X, soit 2357 actes], Paris, Archives nationales, 1971, p. 59 (instrument de recherche imprimé dématérialisé, certaines notices sont plus détaillées dans la version intégrale accessible en ligne par la rubrique 'Autres instruments de recherche', voir contexte dans le Plan d’orientation général - Notaires de Paris, guides thématiques du Minutier).
    - Procuration par Jean Boulaguet, marchand joaillier, rue de Gesvres., 25 février 1716; MC/ET/X/321
      procuration; Boulaguet, Jean
    - Devis et marché passé par Thomas Nicolle, maître maçon entrepreneur de bâtiments, rue du Cygne, pour la construction d'une addition de bâtiments, rue Saint-Martin., 1er mars 1716; MC/ET/X/321
      devis; marché; Nicolle, Thomas
    - Devis et marché passé par François Pochay, maître serrurier, Grande rue de Seine., 1er mars 1716; MC/ET/X/321
      devis; marché; Pochay, François
    - Quittance par Marie d'Egmont, veuve de Charles Claude Desrues, avocat au parlement, demeurant rue Neuve-Saint-Médéric, Germaine d'Egmont, fille majeure, demeurant à Versailles, rue de la Pompe, à l'hôtel de Bavière, Jacques Hellart, peintre ordinaire du roi, et Charlotte d'Egmont, sa femme, demeurant aussi à l'hôtel de Bavière, à Versailles, lesdits époux Hellart, donataires entre vifs d'Henriette d'Egmont, fille majeure, ladite dame Desrues et Germaine d'Egmont, héritières chacune pour un tiers, grâce à la renonciation de ladite dame Hellart, d'Antoinette Desbrières, veuve de Constantin d'Egmont, écuyer, peintre ordinaire du roi, à Guillaume-Nicolas Moriau, avocat, procureur du roi à l'hôtel de ville, de 1032 livres 7 sols 6 deniers., 11 mars 1716; MC/ET/X/321
      Documents du Minutier central concernant l'histoire de l'art (1700-1750), par Mireille Rambaud, tome II [études I à X, soit 2357 actes], Paris, Archives nationales, 1971, p. 290 (instrument de recherche imprimé dématérialisé, certaines notices sont plus détaillées dans la version intégrale accessible en ligne par la rubrique 'Autres instruments de recherche', voir contexte dans le Plan d’orientation général - Notaires de Paris, guides thématiques du Minutier).
    - Déclarations au terrier du prieuré de Saint-Martin-des-Champs., 12 mars 1716 - 19 avril 1716; MC/ET/X/321
      1716, 19 avril. Déclaration de Gabriel Allegrain, peintre de l'académie royale de peinture et de sculpture, qui se reconnaît redevable envers ladite abbaye, de 6 sols 2 deniers de cens pour une maison qu'il a fait construire sur un terrain situé rue Meslay, tenant d'un côté à Robert Le Lorrain, sculpteur du roi, de l'autre à (en blanc).
      Documents du Minutier central concernant l'histoire de l'art (1700-1750), par Mireille Rambaud, tome II [études I à X, soit 2357 actes], Paris, Archives nationales, 1971, p. 193 (instrument de recherche imprimé dématérialisé, certaines notices sont plus détaillées dans la version intégrale accessible en ligne par la rubrique 'Autres instruments de recherche', voir contexte dans le Plan d’orientation général - Notaires de Paris, guides thématiques du Minutier).
    - Déclaration à Messieurs de Saint-Martin-des-Champs par Jean Nesle, menuisier des bâtiments du roi, rue Saint-Martin., 12 mars 1716; MC/ET/X/321
      déclaration; Nesle, Jean
    - Cahier des déclarations au prieuré de Saint-Martin-des-Champs., 12 mars 1716; MC/ET/X/321